【裁判字號】    90,上易,1277
【裁判日期】    900814
【裁判案由】    違反商標法
【裁判全文】
臺灣高等法院高雄分院刑事判決                    九十年度上易字第一二七七號
    上  訴  人  台灣高雄地方法院檢察署檢察官
    被      告  甲○○
右上訴人因被告違反商標法案件，不服臺灣高雄地方法院九十年度易字第一四六號
中華民國九十年五月十六日第一審判決（起訴案號：臺灣高雄地方法院檢察署九十年
度偵字第五０四二號），提起上訴，本院判決如左：
      主  文
原判決撤銷。
甲○○連續明知為意圖欺騙他人，於同一商品使用相同於他人註冊商標之圖樣之商品
而販賣，處拘役伍拾日，如易科罰金以參佰元折算壹日。
扣案如附表所示之仿冒皮包伍拾柒只，均沒收。
      事  實
一、甲○○明知如附表所示之皮件，其上之「LV(Louis Vuitton)」、「Celine」、
    「FENDI」、「SALVATORE FERRAGAMO」、「PRADA」、「GUCCI」、「Versace」
    文字及圖樣，分別係乙○○○威登馬爾悌耶公司（以下簡稱路易威登公司）、丙
    ○○○有限公司（以下簡稱為賽玲公司）、義大利商芬蒂艾德有限公司（以下簡
稱為芬蒂公司）、義商沙華多花拉加模公司（以下簡稱沙華多花拉加模公司）、
    戊○○商普瑞弗公司（以下簡稱普瑞弗公司）、義大利商固喜歡固喜公司（以下
    簡稱固喜公司）及義大利商吉安妮凡賽斯股份有限公司（以下簡稱凡賽斯公司）
    向我國經濟部中央標準局（已於民國八十八年一月二十六日改制為經濟部丁慧財
    產局）申請註冊登記，並取得商標專用權之商標，分別指定使用於各種書包、手
    提箱袋、旅行袋、皮夾及其他應屬本類之一切商品，為相關大眾所共知之商標圖
    樣，且均尚在專用期間內，任何人未經該等商標專用權人之同意或授權，不得於
    同一商品或類似商品，使用相同或近似於此等註冊商標商品。詎甲○○明知其於
    民國八十九年八月間某日，向綽號「林仔」之不詳姓名之成年男子，以每只新台
    幣（下同）四百元至六百元不等之價格販入之皮包一批，為仿冒上開公司商標所
    產製之皮包，竟基於意圖欺騙他人之概括犯意，隨即於高雄市○○區○○街五十
    八號，以每件六百元至九百元不等之價格，連續出售予不特定人多次，以牟取利
    益，致侵害上開公司之商標專用權。嗣於九十年二月十九日晚間十一時十五分許
    ，為警在上址查獲，並扣得如附表所示之仿冒皮包五十七只。
二、案經馬爾悌耶公司、賽玲公司、普瑞弗公司告訴及高雄市政府警察局苓雅分局移
    送台灣高雄地方法院檢察署檢察官偵查起訴。
      理  由
一、右揭事實，迭據被告甲○○於警訊時、檢察官偵查中、原審及本院審理時供承不
    諱，核與告訴人馬爾悌耶公司、賽玲公司、普瑞弗公司之代理人涂榆政律師於偵
    查中及本院審理時之指述情節相符，並有如附表所示之物扣案可資佐證，及告訴
    人等提出之經濟部中央標準局商標註冊證等商標權利證明文件等在卷可稽。被告
    自白顯與事實相符，本件事證明確，被告甲○○違反商標法犯行洵堪認定。
二、核被告甲○○所為，係犯商標法第六十三條之明知為仿冒商品而販賣罪。其先後
    多次販賣行為，時間緊接，方法相同，觸犯構成要件相同之罪名，顯係基於概括
    之犯意為之，應依連續犯之規定，以一罪論，並加重其刑。又被告以一行為侵害
    前開享有商標專用權公司之註冊商標，為同種想像競合犯，應依刑法第五十五條
    規定，從一重處斷。扣案如附表所示仿冒之皮件計五十七件，係被告犯商標法第
    六十三條之罪所用之物，依同法第六十四條之規定，不問屬於犯人與否，均宣告
    沒收。另扣案其上有「Ｇ」英文字圖樣之黑色皮包一只，其上之「Ｇ」，與「Ｇ
    ＵＣＣＩ」文字圖樣之商標，不能認為近似，故非仿冒固喜公司商標之仿冒品，
    不得宣告沒收，併此敘明。
三、原審認被告甲○○罪證明確，予以論罪科刑，固非無見。惟查：被告甲○○販賣
    如附表所示仿冒之物品為數不少，時間非短，情節並非輕微，原審從輕科處罰金
    新臺幣一萬元，量刑上顯然過輕，而被告恣意侵害他人之商標專用權，犯後迄今
    未與告訴人達成和解賠償損害，自不宜宣告緩刑，原審併為緩刑二年之諭知，自
    有未洽。檢察官上訴意旨指摘原審量刑過輕及宣告緩刑不當，為有理由，自應由
    本院將原判決予以撤銷改判。爰審酌被告無視他人商標專用權，更罔顧政府為消
    除「仿冒王國」惡名所作之努力，販賣仿冒商品，惡性非輕，且販賣如附表所示
    仿冒之物多達五十七件，情節亦非輕微，且尚未與告訴人達成和解賠償損害，惟
    念其前未有前科紀錄，有臺灣高雄地方法院檢察署刑案資料查註紀錄表及臺灣高
    等法院被告全國前案紀錄表各一份在卷可參，素行尚佳，犯後坦承犯行，態度良
    好等一切情狀，量處拘役伍拾日，並諭知易科罰金之折算標準。至扣案如附表所
    示仿冒之皮件計五十七件，係被告犯該法第六十三條所用之物，依同法第六十四
    條之規定，不問屬於犯人與否，均宣告沒收。
據上論斷，應依刑事訴訟法第二百九十九條第一項前段，商標法第六十三條、第六十
四條，刑法第十一條、第五十六條、第五十五條、刑法第四十一條第一項，罰金罰鍰
提高標準條例第二條，判決如主文。
本案經檢察官張其主到庭執行職務。
中      華      民      國    九十      年      八      月     十四     日
                              臺灣高等法院高雄分院刑事第三庭
                                  審判長法官  莊秋桃
                                        法官  莊崑山
                                        法官  陳中和
右正本證明與原本無異。
不得上訴。
                                      書記官  梁美姿
中    華    民    國      九十      年       八       月    十  六      日
附錄：本判決論罪科刑法條：
商標法第六十三條：
明知為前條商品販賣、意圖販賣陳列、輸出或輸入者，處一年以下有期徒刑、拘役或
科或併科新台幣五萬元以下罰金。
附表：
┌──────────┬─────┬────────┐
│品名                │ 數量(只)│備  註          │
├──────────┼─────┼────────┤
│LV(Louis Vuitton)   │  22      │                │
├──────────┼─────┼────────┤
│Versace凡賽斯       │  3       │                │
├──────────┼─────┼────────┤
│FENDI芬迪           │  19      │                │
├──────────┼─────┼────────┤
│SALVATORE FERRAGAMOO│  2       │                │
│        費拉加摩    │          │                │
├──────────┼─────┼────────┤
│PRADA普拉達         │  6       │                │
├──────────┼─────┼────────┤
│GUCCI固喜           │  3       │                │
├──────────┼─────┼────────┤
│Celine賽玲          │  2       │                │
└──────────┴─────┴────────┘
                                                                        Ｆ


司法院資訊處製作；財團法人民間司法改革基金會備份。
